# 外商投资企业变更为股份限公司是否还需三年连续盈利

提问人：acrui9733 时间：2011-07-03 10:47:02
还是需要的，因为没有哪条法规指明已经废除了这条法规！

回答人：chenyiwei
另外，该文件仍然在《商务部现行有效规章目录及商务部现行有效规范性文件目录》（商务部公告[2011]2号）所列的“商务部现行有效规章（ 2010 年 6 月 30 日前发布实施）目录（ 183 件）”中。

回答人：chenyiwei
赞同你的意见。前段时间我们就有因为该条规定而导致所出具的外商投资企业股改基准日报告中要包含前三年利润表的情况。

提问人：cyl900000 时间：2011-07-03 10:22:59
最近有一家外资企业想变更为股份公司，查了《关于设立外商投资股份有限公司若干问题的暂行规定》，其第 15 条规定，已设立的中外合资经营企业、中外合作经营企业、外资企业等外商投资企业，如果有最近连续 3 年的盈利记录，可申请变更为外商投资股份有限公司。 我想问一下，目前外资企业变更为股份公司，这条规定是否还要坚持呢？即必须三年连续盈利。

回答人：chenyiwei
回复 cyl900000 的帖子
根据商务部《关于下放外商投资股份公司、企业变更、审批事项的通知》（商资函[2008]50号）的规定，自 2008 年 8 月 11 日起，部分审批权已下放给省级商务主管部门；根据商务部《关于进一步改进外商投资审批工作的通知》（商资函[2009]7号）的规定，商务部此前下放至省级商务主管部门的审批管理事项，自 2009 年 3 月 5 日起，副省级城市商务主管部门和国家级经济技术开发区亦享有同等审批管理权限。

回答人：chenyiwei
回复 705616 的帖子
这个问题属于政策把握尺度问题，在没有明确解释的情况下，应当与主管审批机关沟通，以审批机关意见为准。
个人理解：需要区分两份报表的盈利情况出现差异的原因。如果是原始报表存在差错所致，则应当以改制专项报告为准；如果系由于会计政策变更、转为执行新准则等原因导致的，则可以具体问题具体分析，加强沟通。